【裁判字號】    97,訴,1960
【裁判日期】    980204
【裁判案由】    毒品危害防制條例
【裁判全文】
臺灣基隆地方法院刑事判決              97年度訴字第1960號
公  訴  人  臺灣基隆地方法院檢察署檢察官
被      告  甲○
上列被告因違反毒品危害防制條例案件，經檢察官提起公訴（97
年度撤緩毒偵字第66號），被告就被訴事實為有罪之陳述，本院
合議庭裁定由受命法官獨任進行審判，經改依簡式審判程序審理
後判決如下：
    主  文
甲○施用第一級毒品，累犯，處有期徒刑柒月。
扣案之第一級毒品海洛因淨重零點零伍公克（併同難以完全析離
之包裝袋壹只）沒收銷燬之，注射針筒壹支沒收。
    事  實
一、甲○前2次因施用第二級毒品案件，經觀察、勒戒後，均認
    無繼續施用毒品之傾向，於民國88年2月26日、88年7月29日
    執行完畢釋放，分別由臺灣基隆地方法院檢察署檢察官於88
    年2月21日以88年度偵字第980號、於88年7月27日以88年度
    偵緝字第304號為不起訴處分確定。又因施用第二級毒品案
    件，由臺灣基隆地方法院檢察署檢察官聲請簡易判決處刑及
    送強制戒治，經本院於89年3月16日以89年度基簡字第278號
    判決判處有期徒刑6月，於91年10月2日執行完畢（成立累犯
    ）；強制戒治部分，則於91年4月2日執行完畢。再因施用第
    二級毒品案件，由臺灣基隆地方法院檢察署檢察官提起公訴
    ，經本院於90年12月26日以90年度易緝字第30號判決判處有
    期徒刑7月，於92年5月2日執行完畢（成立累犯）。復因施
    用第一、二級毒品案件，由臺灣基隆地方法院檢察署檢察官
    提起公訴，經本院於94年1月17日以93年度訴字第708號判決
    判處有期徒刑1年2月；又因施用第一、二級毒品案件，經本
    院於94年8月31日以94年度訴字第561號判決判處有期徒刑10
    月，另因詐欺案件，經本院以94年度基簡字第659號判決判
    處有期徒刑3月，與有期徒刑10月，經本院95年度聲字第389
    號裁定應執行有期徒刑1年，上開2件接續執行，甫於96年5
    月15日（起訴書誤載為於96年5月16日）縮短刑期執行完畢
    （成立累犯）。詎其猶不知悔改，於96年6月24日下午8時許
    ，在其臺北縣金山鄉重和村林口19號住處，將第一級毒品海
    洛因倒入注射針筒加水混合，再以注射身體方式，施用第一
    級毒品海洛因1次。嗣於96年6月25日下午6時許，為警在基
    隆市○○區○○路222號「財團法人長庚紀念醫院基隆分院
    」10樓18號病房內查獲，並扣得其所持有供施用之第一級毒
    品海洛因1包（淨重0.05公克）及其所有供施用第一級毒品
    用之注射針筒1支，復經其同意為警採集其尿液送驗，結果
    呈嗎啡陽性反應，始查悉上情。
二、案經基隆市警察局第四分局報告臺灣基隆地方法院檢察署檢
    察官偵查起訴。
    理  由
壹、程序事項
    本案被告甲○所犯者非為死刑、無期徒刑、最輕本刑為3年
    以上有期徒刑之罪或高等法院管轄之第一審案件，其於準備
    程序進行中，先就被訴事實為有罪之陳述，經告知其簡式審
    判程序之旨，並聽取公訴人、被告之意見後，本院業已依刑
    事訴訟法第273條之1第1項規定，裁定由受命法官獨任以簡
    式審判程序進行本案之審理。
貳、實體事項
一、上揭事實業據被告甲○於警訊、偵訊、本院準備程序及審理
    時自白，而被告於96年6月25日下午7時35分許採集尿液檢體
    ，經送臺灣尖端先進生技醫藥股份有限公司以酵素免疫分析
    法初步檢驗、以氣相層析質譜儀為確認檢驗之結果，呈嗎啡
    （海洛因代謝後尿液檢出成份）陽性反應（嗎啡檢出濃度為
    44100ng／ml），有該公司96年7月4日濫用藥物檢驗報告、
    基隆市警察局第四分局偵辦毒品案件尿液檢體對照表附卷可
    稽，並有第一級毒品海洛因1包及注射針筒1支扣案為證，且
    有照片16張附卷可佐，扣案之第一級毒品1包經送請法務部
    部調查局鑑定結果，含第一級毒品海洛因成分，淨重0.05公
    克，有該局96年7月24日調科壹字第09623056870號鑑定書附
    卷可考，足見被告上開任意性自白，核與事實相符，堪可採
    信。再查，被告曾2次因施用第二級毒品案件，經觀察、勒
    戒後，均認無繼續施用毒品之傾向，於88年2月26日、88年7
    月29日執行完畢釋放，分別由臺灣基隆地方法院檢察署檢察
    官於88年2月21日以88年度偵字第980號、於88年7月27日以
    88年度偵緝字第304號為不起訴處分確定；又因施用第二級
    毒品案件，由臺灣基隆地方法院檢察署檢察官聲請簡易判決
    處刑及送強制戒治，經本院於89年3月16日以89年度基簡字
    第278號判決判處有期徒刑6月；強制戒治部分，於91年4月2
    日執行完畢；再因施用第二級毒品案件，由臺灣基隆地方法
    院檢察署檢察官提起公訴，經本院於90年12月26日以90年度
    易緝字第30號判決判處有期徒刑7月；復因施用第一、二級
    毒品案件，由臺灣基隆地方法院檢察署檢察官提起公訴，經
    本院於94年1月17日以93年度訴字第708號判決判處有期徒刑
    1年2月；又因施用第一、二級毒品案件，經本院於94年8月3
    1日以94年度訴字第561號判決判處有期徒刑10月（另因詐欺
    案件，經本院以94年度基簡字第659號判決判處有期徒刑3月
    ，與有期徒刑10月，經本院95年度聲字第389號裁定應執行
    有期徒刑1年）等節，此有卷附臺灣基隆地方法院檢察署刑
    案資料查註紀錄表、臺灣高等法院被告前案紀錄表可按，從
    而，本案事證明確，被告於上開強制戒治執行完畢釋放後5
    年內再犯科刑後，再犯施用第一級毒品海洛因之犯行，至堪
    認定，應依法論科。
二、論罪科刑：
  (一)按海洛因係毒品危害防制條例第2條第2項第1款所定之第一
    級毒品，被告予以施用，核其所為，係犯毒品危害防制條例
    第10條第1項之施用第一級毒品罪。其持有第一級毒品海洛
    因係供施用，其持有第一級毒品之低度行為為施用第一級毒
    品之高度行為所吸收，不另論罪。
  (二)被告曾因施用第二級毒品案件，經本院於89年3月16日以89
    年度基簡字第278號判決判處有期徒刑6月，於91年10月2日
    執行完畢；再因施用第二級毒品案件，經本院於90年12月26
    日以90年度易緝字第30號判決判處有期徒刑7月，於92年5月
    2日執行完畢；復因施用第一、二級毒品案件，經本院於94
    年1月17日以93年度訴字第708號判決判處有期徒刑1年2月；
    又因施用第一、二級毒品案件，經本院於94年8月31日以94
    年度訴字第561號判決判處有期徒刑10月，另因詐欺案件，
    經本院以94年度基簡字第659號判決判處有期徒刑3月，與有
    期徒刑10月，經本院95年度聲字第389號裁定應執行有期徒
    刑1年，上開2件接續執行，甫於96年5月15日縮短刑期執行
    完畢；此有臺灣高等法院被告前案紀錄表、臺灣基隆地方法
    院檢察署刑案資料查註紀錄表在卷可稽，其於有期徒刑執行
    完畢後5年以內，故意再犯本件有期徒刑以上之罪，為累犯
    ，應依刑法第47條第1項規定，加重其刑。
  (三)爰審酌被告前因施用毒品經觀察、勒戒、強制戒治及科刑後
    ，猶不知戒除毒品惡習，復再施用第一級毒品海洛因，而其
    所犯施用毒品之犯罪係戕害自身健康之行為，於他人尚不致
    造成損害，其施用之次數、被告事後坦承犯行之態度等一切
    情狀，量處如主文所示之刑，以示懲儆。
  (四)扣案之第一級毒品海洛因淨重0.05公克，併同難以完全析離
    之包裝袋1只（蓋無論以何種方式分離包裝袋與其內裝之毒
    品，包裝袋內均會有極微量毒品殘留，故上述包裝袋應整體
    視為查獲毒品之一部分，一併宣告沒收銷燬之，最高法院95
    年度臺上字第3739號、第7354號判決足資參照），為查獲之
    毒品，不問屬於犯人與否，應依毒品危害防制條例第18條第
    1項前段宣告沒收銷燬之。至扣案之注射針筒1支，為被告即
    犯罪行為人所有供犯罪所用之物，業據被告於本院審判時供
    明在卷，爰依刑法第38條第1項第2款之規定宣告沒收之。
參、應適用之法條：
    刑事訴訟法第273條之1第1項、第284條之1、第299條第1項
    前段，毒品危害防制條例第10條第1項、第23條第2項、第18
    條第1項前段，刑法第11條、第47條第1項、第38條第1項第2
    款，判決如主文。
本案經檢察官乙○○到庭執行職務
中    華    民    國    98    年    2     月    4     日
                  刑事第三庭法  官  鄭景文
以上正本證明與原本無異。
如不服本判決應於收受送達後10日內向本院提出上訴書狀，並應
敘述具體理由；其未敘述上訴理由者，應於上訴期間屆滿後20日
內向本院補提理由書（均須按他造當事人之人數附繕本）「切勿
逕送上級法院」。
中    華    民    國    98    年    2     月    4     日
                            書記官  李繼業
附錄論罪法條：
毒品危害防制條例第10條：
施用第一級毒品者，處6月以上5年以下有期徒刑。
施用第二級毒品者，處3年以下有期徒刑。


司法院資訊處製作；財團法人民間司法改革基金會備份。
